臺灣臺中地方法院刑事判決　　　　　　　　　　　　九十三年度易緝字第一九號
　　公　訴　人　臺灣臺中地方法院檢察署檢察官
　　被　　　告　甲○○
右列被告因竊盜案件，經檢察官提起公訴（九十二年度偵字第一三五一０號），本院
判決如左：
    主  文
本件公訴不受理。
    理  由
一、公訴意旨略以：被告於（一）民國（下同）九十二年七月三日下午十七時三十分
    許，在台中市○○路○段二六０之三之三號昀宸事業店內，竊取陳豐年所有放置
    於店內辦公桌置物櫃內之公事包，內有信用卡十張（包括中國國際商業銀行二張
    、台灣企銀一張、華信銀行二張、萬泰銀行二張、中信銀一張、華銀一張、國泰
    銀一張）、台灣企銀提款卡一張、身分證、汽車駕駛執照各一張、汽機車行車執
    照各一張、現金新台幣一千三百元、夏普ＧＸ一九八型行動電話（0000－0
    00000號）一支、奧林帕斯數位相機一只、鑰匙一串，得手後逃逸。（二）
    九十二年七月四日下午十四時三十分許，在台中市○○○街十八號竊取廖育利所
    有之ＯＫ．ＷＡＰ一六三型行動電話一支。（三）九十二年七月四日晚上二十一
    時三十分許，在台中市○○區○○里○鄰○○路三十號永芳商行店內，向林毓勝
    佯稱購買茶葉，趁林毓勝打包茶葉不注意之際，竊取店內由林毓勝監督而為林毓
    勝之父所有之古董紫砂壺一只得逞，因認被告涉犯刑法第三百二十條第一項之竊
    盜罪。
二、按已經提起公訴或自訴之案件，在同一法院重行起訴者，應諭知不受理之判決，
    並得不經言詞辯論為之，刑事訴訟法第三百零三條第二款、第三百零七條，分別
    定有明文。
三、查本件被告被訴竊盜部分，業經臺灣臺中地方法院檢察署檢察官於民國九十二年
    五月二十日提起公訴，該犯罪事實，雖經公訴人以犯搶奪罪起訴，惟查被告於九
    十二年五月十七日二十二時十分許，在台中市○○區○○路七十二號孫忠寧所經
    營之摩法師手機專賣店內，佯以向該店老闆孫忠寧諉稱要購買手機，並佯稱所帶
    金錢不足，趁孫忠寧不注意之際，竊取該店即孫忠寧所有之手機，業據被害人孫
    忠寧到庭結證稱：「他進來先問我手機幾個型號價格，我報價之後，他約停留十
    分鐘左右，他說沒有帶那麼多錢，他要去領錢，我以為手機在盒子裡，他出去之
    後，我打開盒子發現手機不見：：：我沒有注意到手機是怎麼放到他口袋裡面去
    的，是因為他說他要去領錢，：：他應該是趁我不注意的時候偷走的」等語明確
    ，核與被告於本院辯稱情形相符，且觀以証人孫忠寧與被告素不相識，是其殊無
    迴護被告之必要，其証詞應足採認。是以被告前開犯行應係犯刑法第三百二十條
    第一項之竊盜罪，經審理後，本院認前開犯行係犯刑法第三百二十條第一項之竊
    盜罪，變更起訴法條而判處被告有期徒刑一年在案，有本院九十三年度訴緝字第
    一八九號卷宗可參。本案起訴部分與該案時間緊接，犯罪態樣及犯罪構成要件相
    同，有連續犯之裁判上一罪之關係，為前開案件起訴效力所。公訴人於九十二年
    七月二十四日就同一案件，向本院重行起訴，依照上開說明，本件爰不經言詞辯
    論，諭知不受理之判決。
四、併案（九十二年偵字第一四二六九號）移送意旨略以：九十二年六月二十八日十
    六時四十五分許，在台中市○區○○街一八五號乙○○所經營之菁菁資訊事業公
    司，佯稱要購買電腦，趁乙○○估價不注意之際，竊取該公司所有，由乙○○所
    監督中之ＰＡＬＭ牌，型號Ｍ５１５之掌上型ＰＤＡ一台，並騎乘車號ＲＳ６－
    六八二號機車迅速離去，嗣經被害人記下車號訴請偵辦，而由台中市警察局第二
    分局員警於九十二年六月二十八日二十時五十分許，在台中市○○路與青島西街
    口發現被告騎乘前開機車查獲。經查此部分雖與本案起訴部分亦有連續犯之裁判
    上一罪關係，惟本案已諭知不受理而無從併辦，附此敘明。
據上論斷，依刑事訴訟法第三百零三條第二款、第三百零七條，判決如主文。
中      華      民      國      九十三      年      四    月    二十    日
                              臺灣臺中地方法院刑事第九庭
                                審判長法  官  曾  佩  琦
                                      法  官  楊  曉  惠
                                      法  官  陳  如  玲
右正本證明與原本無異。
如不服本判決，應於收受送達之日起十日內向本院提出上訴狀（須附繕本），上訴於
台灣高等法院台中分院。
                                      書記官
中      華      民      國      九十三      年      四    月    二十    日
